臺灣基隆地方法院刑事判決　　　　　　　100年度訴字第154號
公　訴　人　臺灣基隆地方法院檢察署檢察官
被　　　告　梁國彥
選任辯護人　柯士斌律師（扶助律師）
上列被告因毒品危害防制條例案件，經檢察官提起公訴（100 年
度偵字第438 號），及追加起訴（100 年度偵字第1407號），以
及移送併案審理（100 年度偵字第1407號），本院判決如下：
    主  文
梁國彥犯如附表一、二「宣告刑」欄所列之罪，均累犯，各處如
附表一、二「宣告刑」欄所列之主刑及從刑。應執行有期徒刑捌
年陸月，扣案之第二級毒品甲基安非他命壹包（驗餘淨重零點伍
貳玖柒公克）併同無法析離之包裝袋沒收銷燬之；扣案之販賣毒
品所得現金新臺幣肆仟玖佰元中之其中肆仟元、扣案之行動電話
壹具（含門號0000000000ＳＩＭ卡壹枚），均沒收，未扣案之販
賣毒品所得新臺幣肆仟伍佰元沒收，如全部或一部不能沒收時，
以其財產抵償之；未扣案之門號0000000000ＳＩＭ卡壹枚沒收，
如全部或一部不能沒收時，追徵其價額或以其財產抵償之。
    事  實
一、梁國彥有下列前案紀錄（構成累犯）：
  (一)前因施用毒品案件，經臺灣基隆地方法院檢察署檢察官提起
    公訴，經臺灣高等法院於88年5 月13日，以88年度上易字第
    1654號判決有期徒刑七月確定，89年12月23日執行完畢（不
    構成累犯）。
  (二)繼而復因施用毒品案件，由臺灣基隆地方法院檢察署檢察官
    提起公訴，經本院於93年4 月29日，以93年度訴字第194 號
    判決有期徒刑八月、六月，應執行有期徒刑一年確定（下稱
    甲案）；另因施用毒品案件，由臺灣基隆地方法院檢察署檢
    察官提起公訴，經本院於93年8 月31日，以93年度訴字第49
    5 號判決有期徒刑八月、六月，應執行有期徒刑一年確定（
    下稱乙案）。所犯上述甲、乙二案嗣經合併計算執行期間，
    迨95年6 月6 日始執行完畢（構成累犯）。
  (三)其後，再因施用毒品案件，由臺灣基隆地方法院檢察署檢察
    官提起公訴，經本院於96年4 月25日，以96年度訴字第52號
    判決有期徒刑九月、四月，應執行有期徒刑一年確定（下稱
    丙案）；另因施用毒品案件，由臺灣士林地方法院檢察署檢
    察官提起公訴，經臺灣士林地方法院於96年11月23日，以96
    年度訴字第822 號判決有期徒刑十月、五月，應執行有期徒
    刑一年二月確定（下稱丁案）；又因施用毒品案件，由臺灣
    基隆地方法院檢察署檢察官提起公訴，經本院於96年12月21
    日，以96年度訴字第998 號判決有期徒刑八月、四月，應執
    行有期徒刑十一月確定（下稱戊案）。所犯前述丁、戊二案
    嗣經合併定刑為有期徒刑二年（本院97年度聲字第163 號裁
    定），再與所犯丙案合併執行，於99年1 月22日縮刑期滿執
    行完畢（構成累犯）。
二、詎梁國彥猶不知悔改，明知海洛因、甲基安非他命係毒品危
    害防制條例第2 條第1 項第1 、2 款所列管之第一、二級毒
    品，不得擅自販賣、轉讓或持有，竟基於意圖販賣第一、二
    級毒品營利之犯意，復於99年11月間至100 年1 月19日遭逮
    捕時止，以門號0000000000、0000000000號之行動電話作為
    聯絡工具，分別基於意圖營利販賣第一級毒品、第二級毒品
    之犯意，於附表一、二所示時間、地點，如附表一、二所示
    之價格，販賣如附表一、二所示第一級毒品海洛因、第二級
    品安非他命予附表一、二所示之俞淵德等。案經警於100 年
    1 月19日晚間9 時35分許，在持搜索票，在梁國彥使用之車
    號373 0-YQ號自小客車上扣得與本案並無關聯之第一級毒品
    海洛因8 小包（驗餘淨重合計1.12公克），甫販賣完畢而持
    有之第二級毒品甲基安非他命1 小包（驗餘淨重0.5297公克
    ），與本案並無關聯之注射針筒1 支、分裝杓2 支、殘渣袋
    1 個、分裝袋4 個、酒精棉片3 個，其所有供販賣毒品所用
    之行動電話1 部（含0000000000行動電話門號SIM 卡1 張）
    及現金4,900 元（其中之4000元係於附表一編號６所示時間
    、地點甫販賣予張佩剛之販毒所得價款）等物，又於其位在
    基隆市○○區○○街145 號4 樓住所扣得與本案並無關聯之
    注射針筒5 支，始查悉上情。
三、案經基隆市警察局第四分局報告臺灣基隆地方法院檢察署檢
    察官偵查起訴、基隆市警察局第四分局分別報請同署檢察官
    偵查後追加起訴及移送併案審理。
    理  由
壹、程序事項：
    按刑事案件於第一審辯論終結前，得就與本案相牽連之犯罪
    ，追加起訴，刑事訴訟法第265 條第1 項定有明文；而所謂
    相牽連之案件，則係指刑事訴訟法第7 條所列之：一、一人
    犯數罪者。二、數人共犯一罪或數罪者。三、數人同時在同
    一處所各別犯罪者。四、犯與本罪有關係之藏匿人犯、湮滅
    證據、偽證、贓物各罪者。又追加起訴之目的既係為求訴訟
    經濟，則其究否相牽連之案件，當應從起訴形式而為觀察。
    查公訴人係以一人犯數罪為由，於本院原所受理之100 年度
    訴字第154 號被告梁國彥販賣第一、二級毒品等案件中，以
    臺灣基隆地方法院檢察署100 年度偵字第1407號檢察官追加
    起訴書追加起訴被告其他販賣第一級毒品犯行，自其追加起
    訴之形式及程序觀察，與刑事訴訟法第7 條第1 款所  指「
    一人犯數罪」之要件及同法第265 條第1 項之「於第一審言
    詞辯論終結前」規定相符。從而，本件此部分之追加起訴程
    序應屬合法。
貳、證據能力部分：
    按被告以外之人於審判外之言詞或書面陳述，除法律有規定
    者外，不得作為證據；又被告以外之人於審判外之陳述，雖
    不符合同法第159 條之1 至第159 條之4 之規定，但經當事
    人於審判程序同意作為證據，法院審酌該言詞陳述或書面陳
    述作成時之情況，認為適當者，亦得為證據；又當事人、代
    理人或辯護人於法院調查證據時，知有第159 條第1 項不得
    為證據之情形，而未於言詞辯論終結前聲明異議者，視為有
    前項之同意，刑事訴訟法第159 條第1 項及第159 條之5 分
    別定有明文。查本判決下列所引用之其他供述證據資料之證
    據能力，被告及辯護人於本院準備程序及審判期日中均未予
    爭執，且迄至言詞辯論終結前亦未再聲明異議，本院審酌該
    等言詞陳述及書面陳述作成時之情況，並無不宜作為證據之
    情事，依刑事訴訟法第159 條之5 之規定，自得作為證據，
    附此敘明。
、實體部分：
一、上開犯罪事實迭據被告梁國彥於檢察官偵訊、本院訊問、準
    備程序及審判程序時均自白不諱，核與證人張佩剛、俞淵德
    、蔡宜興等人於警詢及檢察官偵訊時之證述大致相符，且有
    基隆市警察局第四分局偵辦毒品案件尿液檢體對照表、證人
    張佩剛指認被告（販毒者）之紀錄表、證人張佩剛指認被告
    相片影像資料查詢紀錄表、監聽譯文內容100 年1 月19日下
    午7 時20分59秒、25分57秒之監聽譯文、證人張佩剛相片影
    像資料查詢結果、基隆市警察局第四分局偵查隊100 年1 月
    19 日 所查獲被告涉嫌毒品危害防制條例毒品初步鑑驗報告
    單、本院100 年1 月14日核發之搜索票、基隆市警察局第四
    分局10 0年1 月19日下午9 時50分搜索扣押筆錄、基隆市警
    察局第四分局100 年1 月19日下午9 時搜索扣押筆錄、基隆
    市警察局第四分局100 年1 月19日扣押物品證明書、現場照
    片共40幀、證人余淵德指認被告（販毒者）之紀錄表、證人
    余淵德指認被告相片影像資料查詢結果、監聽譯文內容99年
    11月17日下午2 時53分45秒、3 時8 分3 秒之監聽譯文、監
    聽譯文內容99年12月18日中午12時14分26秒、28分49秒、37
    分26 秒 、39分25秒之監聽譯文、臺灣基隆地方法院99年聲
    監續字00 0375 號通訊監察書影本（※監察期間：99年10月
    26日上午10時起至99年11月24日上午10時止。）、臺灣基隆
    地方法院99年聲監字000427號通訊監察書影本（※監察期間
    ：99 年11 月24日上午10時起至99年12月23日上午10時止。
    ）、臺灣基隆地方法院99年聲監續字000655號通訊監察書影
    本（※監察期間：99年11月24日上午10時起至99年12月23日
    上午10時止。）、臺灣基隆地方法院99年聲監續字000713號
    通訊監察書影本（※監察期間：99年11月23日上午10時起至
    10 0年1 月21 日 上午10時止。）、臺灣基隆地方法院99年
    聲監續字000714 號 通訊監察書影本（※監察期間：99年12
    月23日上午10時起至100 年1 月21日上午10時止。）、臺灣
    基隆地方法院100 年聲監字000004號通訊監察書影本（※監
    察期間：100 年1 月6 日上午10時起至100 年2 月4 日上午
    10時止。）、法務部調查局100 年2 月23日調科壹字第1002
    300398 0號濫用藥物實驗室鑑定書、臺灣尖端先進生技醫藥
    股份有限公司100 年1 月31日濫用藥物檢驗報告（尿液檢體
    編號：100030）、交通部民用航空局航空醫務中心100 年3
    月2 日航藥鑑字第1001055 號毒品鑑定書、證人蔡宜興指認
    被告（販毒者）之紀錄表、證人蔡宜興指認被告相片影像資
    料查詢結果、監聽譯文內容100 年1 月18日中午12時15 分
    13秒之監聽譯文、監聽譯文內容100 年1 月19日下午1 時20
    分5 秒；2 時17分36秒、30分33秒、31分10秒、35分26 秒
    之監聽譯文等在卷可稽，此外復有第一級毒品海洛因8 包、
    第二級毒品甲基安非他命1 包、殘渣袋1 個、分裝袋4 個、
    注射針筒6 支、分裝杓2 個、酒精棉片3 片、行動電話（含
    000000 0000 號門號）1 支、現金4900元扣案可資佐證，足
    認被告上開認罪與自白之情節確屬實情。又查，本件固無從
    得知被告被告販賣毒品海洛因及甲基安非他命時，其購入上
    開毒品之確實價格，及是否確有低買高賣之營利情事，惟販
    賣海洛因及甲基安非他命均屬違法行為，罪責至重，非可公
    然為之，販賣者販入後可任意分裝增減其分量再行出售，每
    次交易之價格、數量，亦隨時依交易對象、當時行情而變動
    ，縱或出售之價格較低，亦非當然無營利意圖，即便為相同
    價格，因份量較少亦能從中獲利，除經坦承犯行並供明販入
    、賣出確實價量外，委難查得實情，復無法查獲其上手，更
    難查悉有無從中獲利，是除非別有事證足認係按同一價量委
    買或轉售，確未牟利外，尚難據此即認販賣之證據有所未足
    ，否則將造成知過坦承者難辭重典，飾詞否認者反得僥倖，
    而失情理之平。且按一般民眾均知政府對毒品之查禁森嚴，
    重罰不予寬貸，衡情倘非有利可圖，絕無平白甘冒被嚴查重
    罰之高度風險之理，從而，舉凡其有償交易，除足反證其確
    係另基於某種非營利本意之關係外，尚難因無法查悉其販入
    價格，作為是否高價賣出之比較，諉無營利之意思阻卻販賣
    犯行之追訴（最高法院84年度第3 次刑事庭會議決議意旨參
    照）。查被告販賣海洛因及甲基安非他命予余淵德、張佩剛
    等人之犯行，其與證人即購買上開毒品之余淵德等人並非至
    親，倘無從中賺取差價或投機貪圖小利，豈有屢屢甘冒重典
    依購入價格轉售或代購之理？被告販賣海洛因及甲基安非他
    命犯行主觀上具有營利之意圖，亦可認定。綜上，本案事證
    明確，被告犯行洵堪認定，應依法論科。
二、論罪科刑：
  (一)核被告所為，係犯毒品危害防制條例第4 條第1 項之販賣第
    一級毒品罪及第4 條第2 項之販賣第二級毒品罪。被告因販
    賣而持有第一、二級毒品之低度行為，均為其各次販賣第一
    、二級毒品之高度行為所吸收，俱不另論罪。檢察官移送併
    辦（100 年度偵字第14079 號）之部分，本院認此部分之犯
    行與已起訴之部分（即如附表一編號６），屬於同一事實，
    為起訴效力所及，自應併予審理，附此敘明。
  (二)被告所為附表一、二所列各編號所示販賣第一、二級毒品犯
    行間，犯意各別，行為互殊，應予分論併罰。
  (三)被告有如事實欄所載之刑案前科及有期徒刑執行紀錄，有前
    揭刑案資料查註紀錄表及被告前案紀錄表可稽，其於有期徒
    刑執行完畢後，五年內故意再犯本案有期徒刑以上之各罪，
    均為累犯，應依法就法定刑為有期徒刑及罰金部分加重其刑
    （法定刑死刑及無期徒刑部分依法不得加重）。
  (四)被告於偵查及審判中對除附表一、二各編號所示販賣第一、
    二級毒品犯行，均予以自白，自均應適用毒品危害防制條例
    第17條第2 項規定，俱減輕其刑，並先加後減之。
  (五)又按同為販賣毒品之人，其原因動機不一，犯罪情節未必盡
    同，或有大盤毒梟者，抑或中、小盤之分，甚或僅止於吸毒
    者友儕間為求互通有無等情形者亦有之，其販賣行為所造成
    危害社會之程度自屬有異，法律科處此類犯罪，所設之法定
    最低本刑，不可謂不重。本件被告販賣第一、二級毒品之次
    數合計8 次，然其對象僅3 人，每次販賣毒品數量甚微，獲
    利不多，所為均係小額交易，應係毒品交易之下游，惡性顯
    然遠不如大量走私進口或長期販賣毒品之「大盤」、「中盤
    」毒梟，對於他人及國家社會侵害之程度非屬重大，本院因
    認被告之附表一、二所示販賣第一、二級毒品罪，經量處前
    述減輕其刑後之最低刑度，均仍嫌過重，則其情輕法重情況
   ， 猶屬明顯，而均顯有堪可憫恕之情狀，爰依刑法第59條規
    定，均酌量減輕其刑，並依法遞減之。
  (六)爰審酌被告前有多次施用毒品前科，有臺灣高等法院被告前
    案紀錄表在卷可參，明知毒品對身體健康危害甚鉅，且國家
    對販賣毒品行為設有嚴刑峻罰，猶鋌而走險，販賣第一、二
    級毒品，戕害他人身體健康，助長社會上施用毒品之不良風
    氣，實不足取，惟其犯罪手段平和，犯後均已坦承犯行，態
    度尚可，兼衡其智識程度、販賣毒品數量、獲利均不高，所
    犯對社會危害程度尚非重大及其家庭狀況等一切情狀，分別
    從輕量處如附表一、二「宣告刑」欄所示之刑及定其應執行
    之刑。又公訴人就被告所犯各罪定其應執行刑為有期徒刑18
    年等語，本院認本案販賣毒品海洛因、甲基安非他命之情節
    ，概屬吸毒友儕彼此間互供有無之零星交易之情狀，故分別
    就其所犯各罪，從輕量處如主文所示各刑，以期相當，是公
    訴人具體求刑尚嫌太重。又檢察官起訴書建請本院諭知被告
    於刑之執行前令入勞動場所強制工作等語。然按保安處分係
    針對受處分人將來之危險性所為之處置，以達教化、治療之
    目的，為刑罰之補充制度。我國現行刑法採刑罰與保安處分
    雙軌制，係在維持行為責任之刑罰原則下，為協助行為人再
    社會化之功能，以及改善行為人潛在之危險性格，期能達成
    根治犯罪原因、預防犯罪之特別目的。即保安處分中之強制
    工作，旨在對嚴重職業性犯罪及欠缺正確工作觀念或無正常
    工作因而犯罪者，強制其從事勞動，學習一技之長及正確之
    謀生觀念，使其日後重返社會，能適應社會生活，是其宣告
    與否，自應視行為之嚴重性、行為人所表現之危險性及對於
    行為人未來行為之期待性相當與否以為決定。又刑法第90條
    第1 項所規定之「強制工作」，既係以強制之方式，使人從
    事勞動工作，則其雖名之為保安處分，然就剝奪人身自由之
    意義而言，實幾與刑罰無異，是就行為人「犯罪習慣」之認
    定，自當尤須審慎，而非可徒憑主觀臆測為斷。檢察官固建
    請本院就被告併為強制工作之諭知如前，惟其首未具體指出
    足認被告有犯罪習慣之客觀事證；兼以細繹臺灣高等法院被
    告前案紀錄表之所載，被告罹犯本案以前，亦無相類之前案
    紀錄，則檢察官指被告客觀上有「犯罪習慣」云云，本並無
    積極證據證明，尚難據以為揭強制工作之宣告，故本案查無
    足可認定被告有「犯罪習慣」之積極事證，因認公訴人關此
    所為之聲請，尚與法律規定不符，不能准許。
三、沒收部分：
  (一)扣案之甲基安非他命一包（實稱毛重0.7700公克，淨重0.53
    00公克，取樣0.0003公克，餘重0.5297公克），檢出甲基安
    非他命成分有卷附基隆市警察局第四分局偵查隊100 年1 月
    19日所查獲梁國彥涉嫌毒品危害防制條例毒品初步鑑驗報告
    單、交通部民用航空局航空醫務中心100 年3 月2 日航藥鑑
    字第1001055 號毒品鑑定書在卷可參，係屬被告於附表一編
    號６所示時間、地點販賣予證人張佩剛之甲基安非他命原所
    同時持有，為查獲之第二級毒品，併同無法析離之包裝袋1
    只，包裝袋應與毒品整體視為查獲之毒品，依毒品危害防制
    條例第18條第1 項前段之規定，宣告沒收銷燬之（蓋無論以
    何種方式包裝袋與其內裝之毒品，包裝袋內均會有極微量毒
    品殘留，故上述包裝袋應整體視為查獲毒品，一併依前揭規
    定宣告沒收銷燬之，參見最高法院95年度臺上字第3739號、
    第7354號判決），在被告附表一編號６所示宣告刑欄諭知沒
    收銷燬之。
  (二)毒品危害防制條例第十八條所稱「查獲」之毒品，係指經有
    罪判決認定與被告犯罪事實有關之毒品而言。本件扣案之海
    洛因九包及安非他命十包，雖為搜索時查獲之第一、二級毒
    品，但被告陳稱係供其施用，且查獲時距被告最後一次販毒
    之行為已有相當之時日，原判決認不能證明與被告之販毒行
    為有關，不予諭知沒收銷燬，已於理由內說明，經核尚無不
    合（最高法院98台上字第1173、7330號判決意旨參照）。經
    查：送驗粉末8 包均含第一級毒品海洛因成分（合計淨重1.
    14公克，驗餘淨重1.12公克，空包袋總重1.84公克，純度41
    .83 ％，純質淨重0.48公克），此有法務部調查局100 年2
    月23日調科壹字第10023003980 號濫用藥物實驗室鑑定書在
    卷可稽，而被告於本院審判時供稱，扣案之毒品海洛因8 包
    是我自己要施用的，與本案販賣毒品並無關聯等語，則扣案
    之第一級毒品顯與本案被告案發當時為警查獲販賣第二級毒
    品予張佩剛並無關聯，是上開扣案之第一級毒品8 包宜由檢
    察官另外聲請沒收銷燬之。
  (三)又查證人張佩剛向被告購得之甲基安非他命1 包（毛重2.11
    公克），業經被告交付予證人張佩剛，而經證人張佩剛收受
    ，渠等有關該包甲基安非他命之交易已然完成，業如前述，
    是該包甲基安非他命已非被告所有及持有之物，自無須再對
    被告諭知沒收。該包甲基安非他命，並已在證人張佩剛所犯
    施用第二級毒品甲基安非他命，經本院以100 年度基簡字第
    309 號刑事簡易判決諭知沒收銷燬之，此有本院上開判決在
    卷可稽，併予敘明。
  (四)扣案之行動電話1 具（內含門號0000000000號SIM 卡1 張）
    為被告所有，供其聯絡以作為販賣毒品所用，係供被告犯本
    案販賣毒品所用之物，業據被告梁國彥於本院審理時供承在
    卷，應依毒品危害防制條例第19條第1 項規定宣告沒收（該
    等物品既經扣案，即無全部或一部不能沒收之問題，自無併
    諭知不能沒收時追徵價額或以其財產抵償之必要）。被告於
    本院審判時供稱，起訴書附表編號2 是用門號0000000000這
    支行動電話（含SIM 卡），其餘都是使用本案扣案之000000
    0000行動電話（含SIM 卡），門號0000000000之行動電話用
    的都是同一支扣案之手機，只是換SIM 卡使用，但插在0000
    000000號這張SIM 卡已經找不到、滅失了，該張SIM 卡也是
    我的等語，是以未扣案之門號0000000000號用戶識別卡一枚
    ，係被告所有之物，此據其於本院審判時時供述甚明，而為
    其供附表一編號2 號之犯行所用之物，惟查無該物已滅失不
    存在之證據，亦應依毒品危害防制條例第19條第1 項前段規
    定，就該次販賣第一級毒品罪併諭知沒收；且因未據扣案，
    如全部或一部不能沒收時，追徵其價額或以其財產抵償之。
    又本案扣案之殘渣袋1 個、分裝袋4 個、注射針筒6 支、分
    裝杓2 個、酒精棉片3 片、注射針筒5 支，販賣毒品都沒有
    用到，上開物品是自己施用毒品海洛因用的，與本案販賣毒
    品並無關聯，業據被告供明在卷，依卷內資料查無與本案所
    列之販賣海洛因、甲基安非他命犯行相關，並無積極證據可
    資證明與本件犯罪有關，又非違禁物，均不諭知沒收，附此
    敘明。
  (五)按毒品危害防制條例第19條第1 項規定，犯販賣毒品罪者，
    其犯罪所得之財物均沒收之，係採義務沒收主義。故販賣毒
    品所得之對價，不問其中成本若干，利潤多少，均應全部諭
    知沒收。本案被告之販賣毒品犯行，證人張佩剛於被告交付
    甲基安非他命之當場，已給付4000元對價，業據被告於本院
    審判時供稱，扣案之4 千900 元其中4 千元是張佩剛給我的
    ，另外900 元是我自己的等語，是扣案4900元中之4000元為
    被告因本案犯罪所得之財物，應依前述毒品危害防制條例規
    定，併予諭知沒收。又本案被告其他販賣第一級毒品海洛因
    之所得，合計為4500元，雖未扣案，惟均屬其因犯罪所得之
    財物，亦應依同項規定宣告沒收，並諭知如全部或一部不能
    沒收時，以其財產抵償之。
據上論斷，應依刑事訴訟法第299 條第1 項前段，毒品危害防制
條例第4 條第1 項、第2 項、第17條第2 項、第18條第1 項前段
、第19條第1 項，刑法第11條、第47條第1 項、第59條、第51條
第5 款，判決如主文。
本案經檢察官曾淑婷到庭執行職務。
中    華    民    國   100    年    8     月    25    日
                  刑事第四庭審判長法  官  鄭景文
                                  法  官  施添寶
                                  法  官  黃永定
以上正本證明與原本無異。
如不服本判決應於收受送達後10日內向本院提出上訴書狀，並應
敘述具體理由；其未敘述上訴理由者，應於上訴期間屆滿後20日
內向本院補提理由書（均須按他造當事人之人數附繕本）「切勿
逕送上級法院」。
中    華    民    國   100    年    8     月    25    日
                                   書 記 官  劉珍珍
附錄：本案論罪科刑法條全文
毒品危害防制條例第4條
製造、運輸、販賣第一級毒品者，處死刑或無期徒刑；處無期徒
刑者，得併科新臺幣 2 千萬元以下罰金。
製造、運輸、販賣第二級毒品者，處無期徒刑或 7 年以上有期
徒刑，得併科新臺幣 1 千萬元以下罰金。
製造、運輸、販賣第三級毒品者，處 5 年以上有期徒刑，得併
科新臺幣 7 百萬元以下罰金。
製造、運輸、販賣第四級毒品者，處 3 年以上 10 年以下有期
徒刑，得併科新臺幣 3 百萬元以下罰金。
製造、運輸、販賣專供製造或施用毒品之器具者，處 1 年以上
7 年以下有期徒刑，得併科新臺幣 1 百萬元以下罰金。
前五項之未遂犯罰之。
附表一：《梁國彥100 年度偵字第438 號起訴書販賣第一、二級
毒品海洛因及甲基安非他命一覽表》
┌─┬───┬───┬────┬─────┬───────┬──────────┬────┬────┐
│編│購買人│ 時間 │ 地  點 │ 販賣金額 │   犯罪事實   │     證      據     │所犯罪條│ 宣告刑 │
│號│      │      │        │（新臺幣）│              │                    │        │        │
│  │      │      │        ├─────┤              │                    │        │        │
│  │      │      │        │ 販賣數量 │              │                    │        │        │
├─┼───┼───┼────┼─────┼───────┼──────────┼────┼────┤
│１│余淵德│99年11│基隆市仁│  500元   │余淵德以其所使│一、被告供述        │毒品危害│梁國彥販│
│  │      │月4 日│愛區龍安├─────┤用之0000000000│※警詢              │防制條例│賣第一級│
│  │      │下午2 │街145號4│不詳重量海│行動電話撥打到│(一)100年1月20日中午12│第4 條第│毒品，累│
│  │      │時46分│樓      │洛因1包   │梁國彥之母蔣秀│  時14分警詢筆錄    │1 項販賣│犯，處有│
│  │      │許    │        │          │娥申請，由梁國│（100年度偵字第438號│第一級毒│期徒刑柒│
│  │      │      │        │          │彥所持用之0976│  卷頁15、17）      │品      │年捌月，│
│  │      │      │        │          │185491行動電話│※偵訊              │        │未扣案之│
│  │      │      │        │          │，嗣余淵德向梁│(一)100年2月16日下午4 │        │販賣毒品│
│  │      │      │        │          │國彥購買新臺幣│  時1分偵訊筆錄     │        │所得新臺│
│  │      │      │        │          │500 元之第一級│（100年度偵字第438號│        │幣伍佰元│
│  │      │      │        │          │毒品海洛因1 包│  卷頁237）         │        │沒收，如│
│  │      │      │        │          │（重量不詳），│※審訊              │        │全部或一│
│  │      │      │        │          │並經余淵德前往│(一)100年1月20日下午10│        │部不能沒│
│  │      │      │        │          │梁國彥住處樓梯│  時8分羈押訊問筆錄 │        │收時，以│
│  │      │      │        │          │間取得該海洛因│（100年度聲羈字第8號│        │其財產抵│
│  │      │      │        │          │而既遂。      │  頁4）             │        │償之；扣│
│  │      │      │        │          │              │(二)100年3月7日下午3時│        │案供販賣│
│  │      │      │        │          │              │   25分訊問筆錄     │        │毒品所用│
│  │      │      │        │          │              │（100年度訴字第154號│        │行動電話│
│  │      │      │        │          │              │  卷頁16）          │        │壹具（含│
│  │      │      │        │          │              │(三)100年3月29日下午1 │        │門號0976│
│  │      │      │        │          │              │  時40分準備程序筆錄│        │185491Ｓ│
│  │      │      │        │          │              │（100年度訴字第154號│        │ＩＭ卡壹│
│  │      │      │        │          │              │  卷頁39）          │        │枚）沒收│
│  │      │      │        │          │              │二、證人余淵德證述  │        │之。    │
│  │      │      │        │          │              │※警詢              │        │        │
│  │      │      │        │          │              │(一)100年1月21日中午12│        │        │
│  │      │      │        │          │              │   時50分警詢筆錄   │        │        │
│  │      │      │        │          │              │（100年度偵字第438號│        │        │
│  │      │      │        │          │              │  卷頁165）         │        │        │
│  │      │      │        │          │              │※偵訊              │        │        │
│  │      │      │        │          │              │(一)100年1月21日下午3 │        │        │
│  │      │      │        │          │              │  時17分偵訊筆錄    │        │        │
│  │      │      │        │          │              │  （☆供前具結）    │        │        │
│  │      │      │        │          │              │（100年度偵字第438號│        │        │
│  │      │      │        │          │              │  卷頁188）         │        │        │
│  │      │      │        │          │              │三、臺灣基隆地方法院│        │        │
│  │      │      │        │          │              │    99年聲監字000375│        │        │
│  │      │      │        │          │              │    號通訊監察書影本│        │        │
│  │      │      │        │          │              │    1紙。           │        │        │
│  │      │      │        │          │              │（100年度偵字第438號│        │        │
│  │      │      │        │          │              │  卷頁216至218）    │        │        │
│  │      │      │        │          │              │四、監聽譯文內容99年│        │        │
│  │      │      │        │          │              │    11月4日下午2時30│        │        │
│  │      │      │        │          │              │    分11秒、2時46分 │        │        │
│  │      │      │        │          │              │    38秒之監聽譯文。│        │        │
│  │      │      │        │          │              │  （100年度偵字第438│        │        │
│  │      │      │        │          │              │    號卷頁180）     │        │        │
├─┼───┼───┼────┼─────┼───────┼──────────┼────┼────┤
│２│余淵德│99年11│基隆市仁│  500元   │余淵德以其所使│一、被告供述        │毒品危害│梁國彥販│
│  │      │月17日│愛區金華├─────┤用之0000000000│※警詢              │防制條例│賣第一級│
│  │      │下午3 │街附近之│不詳重量海│行動電話撥打到│(一)100年1月20日中午12│第4 條第│毒品，累│
│  │      │時許  │籃球場  │洛因1包   │梁國彥所持用之│  時14分警詢筆錄    │1 項販賣│犯，處有│
│  │      │      │        │          │0000000000行動│（100年度偵字第438號│第一級毒│期徒刑柒│
│  │      │      │        │          │電話，由余淵德│  卷頁15、17）      │品      │年捌月，│
│  │      │      │        │          │向梁國彥購買新│※偵訊              │        │未扣案之│
│  │      │      │        │          │臺幣500 元之第│(一)100年2月16日下午4 │        │販賣毒品│
│  │      │      │        │          │一級毒品海洛因│  時1分偵訊筆錄     │        │所得新臺│
│  │      │      │        │          │1 包（重量不詳│（100年度偵字第438號│        │幣伍佰元│
│  │      │      │        │          │），並經梁國彥│  卷頁236至237）    │        │沒收，如│
│  │      │      │        │          │前往余淵德住處│※審訊              │        │全部或一│
│  │      │      │        │          │附近之籃球場交│(一)100年1月20日下午10│        │部不能沒│
│  │      │      │        │          │付該海洛因而既│  時8分羈押訊問筆錄 │        │收時，以│
│  │      │      │        │          │遂。          │（100年度聲羈字第8號│        │其財產抵│
│  │      │      │        │          │              │  頁4）             │        │償之；扣│
│  │      │      │        │          │              │(二)100年3月7日下午3時│        │案供販賣│
│  │      │      │        │          │              │   25分訊問筆錄     │        │毒品所用│
│  │      │      │        │          │              │（100年度訴字第154號│        │行動電話│
│  │      │      │        │          │              │  卷頁16）          │        │壹具（不│
│  │      │      │        │          │              │(三)100年3月29日下午1 │        │含扣案時│
│  │      │      │        │          │              │  時40分準備程序筆錄│        │內之門號│
│  │      │      │        │          │              │（100年度訴字第154號│        │00000000│
│  │      │      │        │          │              │  卷頁39）          │        │91ＳＩＭ│
│  │      │      │        │          │              │二、證人余淵德證述  │        │卡壹枚）│
│  │      │      │        │          │              │※警詢              │        │沒收之。│
│  │      │      │        │          │              │(一)100年1月21日中午12│        │未扣案之│
│  │      │      │        │          │              │   時50分警詢筆錄   │        │門號0981│
│  │      │      │        │          │              │（100年度偵字第438號│        │533807Ｓ│
│  │      │      │        │          │              │  卷頁164至165）    │        │ＩＭ卡壹│
│  │      │      │        │          │              │※偵訊              │        │枚沒收，│
│  │      │      │        │          │              │(一)100年1月21日下午3 │        │如全部或│
│  │      │      │        │          │              │  時17分偵訊筆錄    │        │一部不能│
│  │      │      │        │          │              │  （☆供前具結）    │        │沒收時，│
│  │      │      │        │          │              │（100年度偵字第438號│        │追徵其價│
│  │      │      │        │          │              │  卷頁188）         │        │額或以其│
│  │      │      │        │          │              │三、臺灣基隆地方法院│        │財產抵償│
│  │      │      │        │          │              │    99年聲監字000375│        │之。    │
│  │      │      │        │          │              │    號通訊監察書影本│        │        │
│  │      │      │        │          │              │    1紙。           │        │        │
│  │      │      │        │          │              │（100年度偵字第438號│        │        │
│  │      │      │        │          │              │  卷頁216至218）    │        │        │
│  │      │      │        │          │              │四、監聽譯文內容99年│        │        │
│  │      │      │        │          │              │    11月17日下午2時 │        │        │
│  │      │      │        │          │              │    53分45秒、3時8分│        │        │
│  │      │      │        │          │              │    3秒之監聽譯文。 │        │        │
│  │      │      │        │          │              │  （100年度偵字第438│        │        │
│  │      │      │        │          │              │    號卷頁173）     │        │        │
├─┼───┼───┼────┼─────┼───────┼──────────┼────┼────┤
│３│余淵德│99年12│基隆市仁│  500元   │余淵德以其所使│一、被告供述        │毒品危害│梁國彥販│
│  │      │月13日│愛區龍安├─────┤用之0000000000│※警詢              │防制條例│賣第一級│
│  │      │中午12│街145號4│不詳重量海│行動電話撥打到│(一)100年1月20日中午12│第4 條第│毒品，累│
│  │      │時46分│樓      │洛因1包   │梁國彥之母蔣秀│  時14分警詢筆錄    │1 項販賣│犯，處有│
│  │      │許    │        │          │娥申請，由梁國│（100年度偵字第438號│第一級毒│期徒刑柒│
│  │      │      │        │          │彥所持用之0976│  卷頁15、17）      │品      │年捌月，│
│  │      │      │        │          │185491行動電話│※偵訊              │        │未扣案之│
│  │      │      │        │          │，嗣余淵德向梁│(一)100年2月16日下午4 │        │販賣毒品│
│  │      │      │        │          │國彥購買新臺幣│  時1分偵訊筆錄     │        │所得新臺│
│  │      │      │        │          │500 元之第一級│（100年度偵字第438號│        │幣伍佰元│
│  │      │      │        │          │毒品海洛因1 包│  卷頁237）         │        │沒收，如│
│  │      │      │        │          │（重量不詳），│※審訊              │        │全部或一│
│  │      │      │        │          │並經余淵德前往│(一)100年1月20日下午10│        │部不能沒│
│  │      │      │        │          │梁國彥住處樓梯│  時8分羈押訊問筆錄 │        │收時，以│
│  │      │      │        │          │間取得該海洛因│（100年度聲羈字第8號│        │其財產抵│
│  │      │      │        │          │而既遂。      │  頁4）             │        │償之；扣│
│  │      │      │        │          │              │(二)100年3月7日下午3時│        │案供販賣│
│  │      │      │        │          │              │   25分訊問筆錄     │        │毒品所用│
│  │      │      │        │          │              │（100年度訴字第154號│        │行動電話│
│  │      │      │        │          │              │  卷頁16）          │        │壹具（含│
│  │      │      │        │          │              │(三)100年3月29日下午1 │        │門號0976│
│  │      │      │        │          │              │  時40分準備程序筆錄│        │185491Ｓ│
│  │      │      │        │          │              │（100年度訴字第154號│        │ＩＭ卡壹│
│  │      │      │        │          │              │  卷頁39）          │        │枚）沒收│
│  │      │      │        │          │              │二、證人余淵德證述  │        │之。    │
│  │      │      │        │          │              │※警詢              │        │        │
│  │      │      │        │          │              │(一)100年1月21日中午12│        │        │
│  │      │      │        │          │              │   時50分警詢筆錄   │        │        │
│  │      │      │        │          │              │（100年度偵字第438號│        │        │
│  │      │      │        │          │              │  卷頁165、166）    │        │        │
│  │      │      │        │          │              │※偵訊              │        │        │
│  │      │      │        │          │              │(一)100年1月21日下午3 │        │        │
│  │      │      │        │          │              │  時17分偵訊筆錄    │        │        │
│  │      │      │        │          │              │  （☆供前具結）    │        │        │
│  │      │      │        │          │              │（100年度偵字第438號│        │        │
│  │      │      │        │          │              │  卷頁188至189）    │        │        │
│  │      │      │        │          │              │三、臺灣基隆地方法院│        │        │
│  │      │      │        │          │              │    99年聲監續字0006│        │        │
│  │      │      │        │          │              │    55號通訊監察書影│        │        │
│  │      │      │        │          │              │    本1紙。         │        │        │
│  │      │      │        │          │              │（100年度偵字第438號│        │        │
│  │      │      │        │          │              │  卷頁222至224）    │        │        │
│  │      │      │        │          │              │四、監聽譯文內容99年│        │        │
│  │      │      │        │          │              │    12月13日中午12時│        │        │
│  │      │      │        │          │              │    38分23秒、46分38│        │        │
│  │      │      │        │          │              │    秒之監聽譯文。  │        │        │
│  │      │      │        │          │              │  （100年度偵字第438│        │        │
│  │      │      │        │          │              │    號卷頁180）     │        │        │
├─┼───┼───┼────┼─────┼───────┼──────────┼────┼────┤
│４│余淵德│99年12│基隆市仁│  500元   │余淵德以其所使│一、被告供述        │毒品危害│梁國彥販│
│  │      │月18日│愛區愛四├─────┤用之0000000000│※警詢              │防制條例│賣第一級│
│  │      │下午2 │路屈臣氏│不詳重量海│行動電話撥打到│(一)100年1月20日中午12│第4 條第│毒品，累│
│  │      │時39分│商店前  │洛因1包   │梁國彥之母蔣秀│  時14分警詢筆錄    │1 項販賣│犯，處有│
│  │      │許    │        │          │娥申請，由梁國│（100年度偵字第438號│第一級毒│期徒刑柒│
│  │      │      │        │          │彥所持用之0976│  卷頁15、17）      │品      │年捌月，│
│  │      │      │        │          │185491行動電話│※偵訊              │        │未扣案之│
│  │      │      │        │          │，嗣余淵德向梁│(一)100年2月16日下午4 │        │販賣毒品│
│  │      │      │        │          │國彥購買新臺幣│  時1分偵訊筆錄     │        │所得新臺│
│  │      │      │        │          │500 元之第一級│（100年度偵字第438號│        │幣伍佰元│
│  │      │      │        │          │毒品海洛因1 包│  卷頁237）         │        │沒收，如│
│  │      │      │        │          │（重量不詳），│※審訊              │        │全部或一│
│  │      │      │        │          │並經梁國彥前往│(一)100年1月20日下午10│        │部不能沒│
│  │      │      │        │          │左址交付該海洛│  時8分羈押訊問筆錄 │        │收時，以│
│  │      │      │        │          │因而既遂。    │（100年度聲羈字第8號│        │其財產抵│
│  │      │      │        │          │              │  頁4）             │        │償之；扣│
│  │      │      │        │          │              │(二)100年3月7日下午3時│        │案供販賣│
│  │      │      │        │          │              │   25分訊問筆錄     │        │毒品所用│
│  │      │      │        │          │              │（100年度訴字第154號│        │行動電話│
│  │      │      │        │          │              │  卷頁16）          │        │壹具（含│
│  │      │      │        │          │              │(三)100年3月29日下午1 │        │門號0976│
│  │      │      │        │          │              │  時40分準備程序筆錄│        │185491Ｓ│
│  │      │      │        │          │              │（100年度訴字第154號│        │ＩＭ卡壹│
│  │      │      │        │          │              │  卷頁39）          │        │枚）沒收│
│  │      │      │        │          │              │二、證人余淵德證述  │        │之。    │
│  │      │      │        │          │              │※警詢              │        │        │
│  │      │      │        │          │              │(一)100年1月21日中午12│        │        │
│  │      │      │        │          │              │   時50分警詢筆錄   │        │        │
│  │      │      │        │          │              │（100年度偵字第438號│        │        │
│  │      │      │        │          │              │  卷頁166）         │        │        │
│  │      │      │        │          │              │※偵訊              │        │        │
│  │      │      │        │          │              │(一)100年1月21日下午3 │        │        │
│  │      │      │        │          │              │  時17分偵訊筆錄    │        │        │
│  │      │      │        │          │              │  （☆供前具結）    │        │        │
│  │      │      │        │          │              │（100年度偵字第438號│        │        │
│  │      │      │        │          │              │  卷頁189）         │        │        │
│  │      │      │        │          │              │三、臺灣基隆地方法院│        │        │
│  │      │      │        │          │              │    99年聲監續字0006│        │        │
│  │      │      │        │          │              │    55號通訊監察書影│        │        │
│  │      │      │        │          │              │    本1紙。         │        │        │
│  │      │      │        │          │              │（100年度偵字第438號│        │        │
│  │      │      │        │          │              │  卷頁222至224）    │        │        │
│  │      │      │        │          │              │四、監聽譯文內容99年│        │        │
│  │      │      │        │          │              │    12月18日中午12時│        │        │
│  │      │      │        │          │              │    14分26秒、28分49│        │        │
│  │      │      │        │          │              │    秒、37分26秒、39│        │        │
│  │      │      │        │          │              │    分25秒之監聽譯文│        │        │
│  │      │      │        │          │              │    。              │        │        │
│  │      │      │        │          │              │（100年度偵字第438號│        │        │
│  │      │      │        │          │              │  卷頁181至182）    │        │        │
├─┼───┼───┼────┼─────┼───────┼──────────┼────┼────┤
│５│余淵德│100 年│基隆市暖│  500元   │余淵德以公共電│一、被告供述        │毒品危害│梁國彥販│
│  │      │1 月18│暖區之基├─────┤話撥打梁國彥之│※警詢              │防制條例│賣第一級│
│  │      │日中午│隆礦工醫│不詳重量海│母蔣秀娥申請，│(一)100年1月20日中午12│第4 條第│毒品，累│
│  │      │12時許│院前    │洛因1包   │由梁國彥所持用│  時14分警詢筆錄    │1 項販賣│犯，處有│
│  │      │      │        │          │之0000000000行│（100年度偵字第438號│第一級毒│期徒刑柒│
│  │      │      │        │          │動電話，嗣余淵│  卷頁14、15、17）  │品      │年捌月，│
│  │      │      │        │          │德向梁國彥購買│※偵訊              │        │未扣案之│
│  │      │      │        │          │新臺幣500 元之│(一)100年2月16日下午4 │        │販賣毒品│
│  │      │      │        │          │第一級毒品海洛│  時1分偵訊筆錄     │        │所得新臺│
│  │      │      │        │          │因1 包（重量不│（100年度偵字第438號│        │幣伍佰元│
│  │      │      │        │          │詳），並經梁國│  卷頁236）         │        │沒收，如│
│  │      │      │        │          │彥前往左址交付│※審訊              │        │全部或一│
│  │      │      │        │          │該海洛因而既遂│(一)100年1月20日下午10│        │部不能沒│
│  │      │      │        │          │。            │  時8分羈押訊問筆錄 │        │收時，以│
│  │      │      │        │          │              │（100年度聲羈字第8號│        │其財產抵│
│  │      │      │        │          │              │  頁4）             │        │償之；扣│
│  │      │      │        │          │              │(二)100年3月7日下午3時│        │案供販賣│
│  │      │      │        │          │              │   25分訊問筆錄     │        │毒品所用│
│  │      │      │        │          │              │（100年度訴字第154號│        │行動電話│
│  │      │      │        │          │              │  卷頁16）          │        │壹具（含│
│  │      │      │        │          │              │(三)100年3月29日下午1 │        │門號0976│
│  │      │      │        │          │              │  時40分準備程序筆錄│        │185491Ｓ│
│  │      │      │        │          │              │（100年度訴字第154號│        │ＩＭ卡壹│
│  │      │      │        │          │              │  卷頁39）          │        │枚）沒收│
│  │      │      │        │          │              │二、證人余淵德證述  │        │之。    │
│  │      │      │        │          │              │※警詢              │        │        │
│  │      │      │        │          │              │(一)100年1月21日中午12│        │        │
│  │      │      │        │          │              │   時50分警詢筆錄   │        │        │
│  │      │      │        │          │              │（100年度偵字第438號│        │        │
│  │      │      │        │          │              │  卷頁166）         │        │        │
│  │      │      │        │          │              │※偵訊              │        │        │
│  │      │      │        │          │              │(一)100年1月21日下午3 │        │        │
│  │      │      │        │          │              │  時17分偵訊筆錄    │        │        │
│  │      │      │        │          │              │  （☆供前具結）    │        │        │
│  │      │      │        │          │              │（100年度偵字第438號│        │        │
│  │      │      │        │          │              │  卷頁189）         │        │        │
├─┼───┼───┼────┼─────┼───────┼──────────┼────┼────┤
│６│張佩剛│100 年│基隆市中│ 4,000元  │張佩剛以其所使│一、被告供述        │毒品危害│梁國彥販│
│  │      │1 月19│正區義一├─────┤用0000000000之│※警詢              │防制條例│賣第二級│
│  │      │日下午│與信四路│約2公克之 │行動電話撥打梁│(一)100年1月20日中午12│第4 條第│毒品，累│
│  │      │7 時30│口      │甲基安非他│國之母蔣秀娥申│  時14分警詢筆錄    │2 項販賣│犯，處有│
│  │      │分許  │        │命        │請，由梁國彥所│（100年度偵字第438號│第二級毒│期徒刑貳│
│  │      │      │        │          │持用之00000000│  卷頁15至16）      │品      │年，扣案│
│  │      │      │        │          │91行動電話，嗣│※偵訊              │        │之第二級│
│  │      │      │        │          │張佩剛向梁國彥│(一)100年1月20日下午6 │        │毒品甲基│
│  │      │      │        │          │購買新臺幣4,00│   時45分偵訊筆錄   │        │安非他命│
│  │      │      │        │          │0 元之第二級毒│（100年度偵字第438號│        │壹包（驗│
│  │      │      │        │          │品安非他命1 包│  卷頁154）         │        │餘淨重零│
│  │      │      │        │          │（重量約為2 公│(二)100年2月16日下午4 │        │點伍貳玖│
│  │      │      │        │          │克），並經梁國│  時1分偵訊筆錄     │        │柒公克）│
│  │      │      │        │          │彥前往左址交付│（100年度偵字第438號│        │併同無法│
│  │      │      │        │          │該安非他命而既│  卷頁236）         │        │析離之包│
│  │      │      │        │          │遂。          │※審訊              │        │裝袋沒收│
│  │      │      │        │          │              │(一)100年1月20日下午10│        │銷燬之；│
│  │      │      │        │          │              │  時8分羈押訊問筆錄 │        │扣案之販│
│  │      │      │        │          │              │（100年度聲羈字第8號│        │賣毒品所│
│  │      │      │        │          │              │  頁4）             │        │得現金新│
│  │      │      │        │          │              │(二)100年3月7日下午3時│        │臺幣肆仟│
│  │      │      │        │          │              │  25分訊問筆錄      │        │玖佰元中│
│  │      │      │        │          │              │（100年度訴字第154號│        │之其中新│
│  │      │      │        │          │              │  卷頁16）          │        │臺幣肆仟│
│  │      │      │        │          │              │(三)100年3月29日下午1 │        │元、扣案│
│  │      │      │        │          │              │  時40分準備程序筆錄│        │供販賣毒│
│  │      │      │        │          │              │（100年度訴字第154號│        │品所用行│
│  │      │      │        │          │              │  卷頁39）          │        │動電話壹│
│  │      │      │        │          │              │二、證人張佩剛證述  │        │具（含門│
│  │      │      │        │          │              │※警詢              │        │號097618│
│  │      │      │        │          │              │(一)100年1月19日下午11│        │5491ＳＩ│
│  │      │      │        │          │              │  時20分警詢筆錄    │        │Ｍ卡壹枚│
│  │      │      │        │          │              │（100年度偵字第438號│        │），均沒│
│  │      │      │        │          │              │  卷頁26至31）      │        │收。    │
│  │      │      │        │          │              │※偵訊              │        │        │
│  │      │      │        │          │              │(一)100年1月20日上午10│        │        │
│  │      │      │        │          │              │  時19分偵訊筆錄    │        │        │
│  │      │      │        │          │              │  （☆供前具結）    │        │        │
│  │      │      │        │          │              │（100年度偵字第438號│        │        │
│  │      │      │        │          │              │  卷頁143至146）    │        │        │
│  │      │      │        │          │              │三、臺灣基隆地方法院│        │        │
│  │      │      │        │          │              │    100年聲監字00000│        │        │
│  │      │      │        │          │              │    4號通訊監察書影 │        │        │
│  │      │      │        │          │              │    本1紙。         │        │        │
│  │      │      │        │          │              │（100年度偵字第438號│        │        │
│  │      │      │        │          │              │  卷頁231至233）    │        │        │
│  │      │      │        │          │              │四、監聽譯文內容100 │        │        │
│  │      │      │        │          │              │    年1 月19日下午7 │        │        │
│  │      │      │        │          │              │    時20分59秒、25分│        │        │
│  │      │      │        │          │              │    57秒之監聽譯文。│        │        │
│  │      │      │        │          │              │（100年度偵字第438號│        │        │
│  │      │      │        │          │              │  卷頁34至35）      │        │        │
└─┴───┴───┴────┴─────┴───────┴──────────┴────┴────┘
附表二：《梁國彥100 年度偵字第1407號追加起訴書販賣第一級
毒品海洛因一覽表》
┌─┬───┬───┬────┬─────┬───────┬──────────┬────┬────┐
│編│購買人│ 時間 │ 地  點 │ 販賣金額 │   犯罪事實   │     證      據     │所犯罪條│ 宣告刑 │
│號│      │      │        │（新臺幣）│              │                    │        │        │
│  │      │      │        ├─────┤              │                    │        │        │
│  │      │      │        │ 販賣數量 │              │                    │        │        │
├─┼───┼───┼────┼─────┼───────┼──────────┼────┼────┤
│１│蔡宜興│100年1│基隆市仁│ 1,000元  │蔡宜興以其所使│一、被告供述        │毒品危害│梁國彥販│
│  │      │月18日│愛區南新├─────┤用之0000000000│※偵訊              │防制條例│賣第一級│
│  │      │中午12│街「南榮│不詳重量海│行動電話撥打到│(一)100年3月7日下午2時│第4 條第│毒品，累│
│  │      │時16分│新村」某│洛因1包   │梁國彥之母蔣秀│  19分偵訊筆錄      │1 項販賣│犯，處有│
│  │      │許    │處      │          │娥申請，由梁國│（100年度偵字第1407 │第一級毒│期徒刑柒│
│  │      │      │        │          │彥所持用之0976│  號卷頁141）       │品      │年捌月，│
│  │      │      │        │          │185491行動電話│※審訊              │        │未扣案之│
│  │      │      │        │          │，嗣蔡宜興向梁│ (一)100年4月26日下午3│        │販賣毒品│
│  │      │      │        │          │國彥購買新臺幣│   時準備程序筆錄   │        │所得新臺│
│  │      │      │        │          │1,000 元之第一│（100年度訴字第278號│        │幣壹仟元│
│  │      │      │        │          │級毒品海洛因1 │  卷頁25）          │        │沒收，如│
│  │      │      │        │          │包（重量不詳）│二、證人蔡宜興證述  │        │全部或一│
│  │      │      │        │          │，並經梁國彥前│※警詢              │        │部不能沒│
│  │      │      │        │          │往左址交付該海│(一)100年3月2日下午7時│        │收時，以│
│  │      │      │        │          │洛因而既遂。  │  2分警詢筆錄       │        │其財產抵│
│  │      │      │        │          │              │（100年度偵字第1407 │        │償之；扣│
│  │      │      │        │          │              │  號卷頁57）        │        │案供販賣│
│  │      │      │        │          │              │※偵訊              │        │毒品所用│
│  │      │      │        │          │              │(一)100年3月3日下午3時│        │行動電話│
│  │      │      │        │          │              │  12分偵訊筆錄      │        │壹具（含│
│  │      │      │        │          │              │  （☆供前具結）    │        │門號0976│
│  │      │      │        │          │              │（100年度偵字第1407 │        │185491Ｓ│
│  │      │      │        │          │              │  號卷頁138）       │        │ＩＭ卡壹│
│  │      │      │        │          │              │三、臺灣基隆地方法院│        │枚）沒收│
│  │      │      │        │          │              │    100年聲監字00000│        │之。    │
│  │      │      │        │          │              │    4號通訊監察書影 │        │        │
│  │      │      │        │          │              │    本1紙。         │        │        │
│  │      │      │        │          │              │（100年度偵字第438號│        │        │
│  │      │      │        │          │              │  卷頁231至233）    │        │        │
│  │      │      │        │          │              │四、監聽譯文內容100 │        │        │
│  │      │      │        │          │              │    年1月18日中午12 │        │        │
│  │      │      │        │          │              │    時15分13秒之監聽│        │        │
│  │      │      │        │          │              │    譯文。          │        │        │
│  │      │      │        │          │              │（100年度偵字第1407 │        │        │
│  │      │      │        │          │              │  號卷頁62）        │        │        │
├─┼───┼───┼────┼─────┼───────┼──────────┼────┼────┤
│２│蔡宜興│100年1│基隆市八│ 1,000元  │蔡宜興以其所使│一、被告供述        │毒品危害│梁國彥販│
│  │      │月19日│堵礦工醫├─────┤用之0000000000│※警詢              │防制條例│賣第一級│
│  │      │下午2 │院      │不詳重量海│行動電話撥打到│(一)100年1月20日中午12│第4 條第│毒品，累│
│  │      │時35分│        │洛因1包   │梁國彥之母蔣秀│  時14分警詢筆錄    │1 項販賣│犯，處有│
│  │      │許    │        │          │娥申請，由梁國│（100年度偵字第1407 │第一級毒│期徒刑柒│
│  │      │      │        │          │彥所持用之0976│  號卷頁14）        │品      │年捌月，│
│  │      │      │        │          │185491行動電話│※偵訊              │        │未扣案之│
│  │      │      │        │          │，嗣蔡宜興向梁│(一)100年3月7日下午2時│        │販賣毒品│
│  │      │      │        │          │國彥購買新臺幣│  19分偵訊筆錄      │        │所得新臺│
│  │      │      │        │          │1,000 元之第一│（100年度偵字第1407 │        │幣壹仟元│
│  │      │      │        │          │級毒品海洛因1 │  號卷頁141）       │        │沒收，如│
│  │      │      │        │          │包（重量不詳）│※審訊              │        │全部或一│
│  │      │      │        │          │，並經梁國彥前│ (一)100年4月26日下午3│        │部不能沒│
│  │      │      │        │          │往左址交付該海│   時準備程序筆錄   │        │收時，以│
│  │      │      │        │          │洛因而既遂。  │（100年度訴字第278號│        │其財產抵│
│  │      │      │        │          │              │  卷頁25）          │        │償之；扣│
│  │      │      │        │          │              │二、證人蔡宜興證述  │        │案供販賣│
│  │      │      │        │          │              │※警詢              │        │毒品所用│
│  │      │      │        │          │              │(一)100年3月2日下午7時│        │行動電話│
│  │      │      │        │          │              │  2分警詢筆錄       │        │壹具（含│
│  │      │      │        │          │              │（100年度偵字第1407 │        │門號0976│
│  │      │      │        │          │              │  號卷頁57）        │        │185491Ｓ│
│  │      │      │        │          │              │※偵訊              │        │ＩＭ卡壹│
│  │      │      │        │          │              │(一)100年3月3日下午3時│        │枚）沒收│
│  │      │      │        │          │              │  12分偵訊筆錄      │        │之。    │
│  │      │      │        │          │              │  （☆供前具結）    │        │        │
│  │      │      │        │          │              │（100年度偵字第1407 │        │        │
│  │      │      │        │          │              │  號卷頁138）       │        │        │
│  │      │      │        │          │              │三、臺灣基隆地方法院│        │        │
│  │      │      │        │          │              │    100年聲監字00000│        │        │
│  │      │      │        │          │              │    4號通訊監察書影 │        │        │
│  │      │      │        │          │              │    本1紙。         │        │        │
│  │      │      │        │          │              │（100年度偵字第438號│        │        │
│  │      │      │        │          │              │  卷頁231至233）    │        │        │
│  │      │      │        │          │              │四、監聽譯文內容100 │        │        │
│  │      │      │        │          │              │    年1 月19日下午1 │        │        │
│  │      │      │        │          │              │    時20分5秒；2時17│        │        │
│  │      │      │        │          │              │    分36秒、30分33秒│        │        │
│  │      │      │        │          │              │    、31分10秒、35分│        │        │
│  │      │      │        │          │              │    26秒之監聽譯文。│        │        │
│  │      │      │        │          │              │（100年度偵字第1407 │        │        │
│  │      │      │        │          │              │  號卷頁64）        │        │        │
└─┴───┴───┴────┴─────┴───────┴──────────┴────┴────┘